【裁判字號】    98,訴,2127
【裁判日期】    980717
【裁判案由】    毒品危害防制條例
【裁判全文】
臺灣板橋地方法院刑事判決              98年度訴字第2127號
公  訴  人  臺灣板橋地方法院檢察署檢察官
被      告  甲○○
                    （現在臺灣桃園女子監獄執行中）
上列被告因違反毒品危害防制條例案件，經檢察官提起公訴（98
年度毒偵字第3379號），本院依簡式審判程序審理後，判決如下
：
    主    文
甲○○施用第一級毒品，累犯，處有期徒刑玖月。
    事    實
一、甲○○前因施用毒品案件，由本院裁定送觀察、勒戒，經觀
    察、勒戒後，因認無繼續施用毒品之傾向，於民國90年9 月
    20日執行完畢釋放出臺灣臺北看守所附設勒戒所，惟其於前
    開觀察、勒戒執行完畢釋放後5 年內，復因連續施用第一級
    毒品，經本院以95年度訴字第2789號判決判處有期徒刑9 月
    確定（嗣經本院減刑及與他罪合併定其應執行刑，現仍在監
    執行中）。甲○○另因違反肅清煙毒條例案件，經臺灣臺中
    地方法院以81年度訴字第2944號判決判處有期徒刑3 年2 月
    ，嗣經臺灣高等法院臺中分院以82年度上訴字第453 號判決
    上訴駁回確定，於91年12月26日縮短刑期假釋出監並付保護
    管束，甫於93年9 月30日保護管束期滿，假釋未經撤銷而視
    為執行完畢（此部分構成累犯）。
二、詎甲○○仍不知悔改，基於施用第一級毒品之犯意，於98年
    4 月6 日上午某時許（起訴書誤載為98年4 月9 日0 時50分
    許為警採尿回溯26小時內某時），在臺北縣三峽鎮○○街10
    4 巷2 之4 號3 樓住處（起訴書略載為不詳地點），以針筒
    注射之方式，施用第一級毒品海洛因1 次。嗣甲○○另因違
    反毒品危害防制條例案件遭發布通緝中，於98年4 月8 日22
    時10分許，為警在臺北縣三峽鎮添福里14之30號前查獲，並
    經警採集其尿液送鑑驗後，始悉上情。
三、案經臺北縣政府警察局三峽分局移請臺灣板橋地方法院檢察
    署檢察官偵查後提起公訴。
    理    由
一、本案被告甲○○所犯係死刑、無期徒刑、最輕本刑為3 年以
    上有期徒刑以外之罪，其於準備程序中就被訴事實為有罪之
    陳述，經本院告知簡式審判程序之旨，並聽取公訴人、被告
    之意見後，經合議庭裁定由受命法官獨任進行簡式審判程序
    審理，合先敘明。
二、上揭犯罪事實，業據被告甲○○於本院準備程序中及審理時
    均坦承不諱，而其本案為警查獲後，經採集尿液送台灣檢驗
    科技股份有限公司囑託鑑定結果，確呈嗎啡之陽性反應（按
    海洛因經施用進入人體後，係水解還原成嗎啡，再代謝排出
    體外，業據行政院衛生署藥物食品檢驗局以73藥檢壹字第03
    0221號函文說明綦詳，而為本院辦理施用第一級毒品案件職
    務上所已知），有該公司98年4 月22日濫用藥物檢驗報告1
    份附卷可稽，足以佐證被告自白與事實相符，堪以採信。公
    訴意旨雖認被告應係於98年4 月9 日0 時50分許為警採尿回
    溯26小時內某時施用海洛因云云，惟按毒品施用後於尿液中
    可檢出之時間，受施用劑量及頻率、施用方式、飲水量之多
    寡、個人體質及其代謝情況等因素影響，因個案而異，一般
    可檢出之時間海洛因為施用後2 至4 天等情，業經行政院衛
    生署管制藥品管理局以92年3 月10日管檢字第0920001495號
    函文釋明在案，同為本院辦理施用第一級毒品案件職務上所
    已知，是依卷內積極證據資料顯示，被告於本院訊問時，供
    稱其係於98年4 月6 日上午某時施用海洛因等情，尚非不能
    採信，故檢察官就此尚有誤會，附此敘明。再被告前因施用
    毒品案件，由本院裁定送觀察、勒戒，經觀察、勒戒後，因
    認無繼續施用毒品之傾向，於90年9 月20日執行完畢釋放出
    臺灣臺北看守所附設勒戒所，惟其於前開觀察、勒戒執行完
    畢釋放後5 年內，復因連續施用第一級毒品，經本院以95年
    度訴字第2789號判決判處有期徒刑9 月確定等情，有本院前
    開判決書及臺灣高等法院被告前案紀錄表各1 份附卷可稽，
    足徵被告於觀察、勒戒執行完畢釋放後5 年內已因施用第一
    級毒品經法院判處罪刑，始再為本案施用第一級毒品之事證
    明確，已非毒品危害防制條例第20、23條所定之「初犯」或
    「5 年後再犯」情形（最高法院95年度第7 次刑事庭會議紀
    錄參照），自應依法論科。
三、核被告甲○○所為，係犯毒品危害防制條例第10條第1 項之
    施用第一級毒品罪。被告因施用海洛因而持有海洛因之低度
    行為，應為其施用第一級毒品之高度行為所吸收，不另論罪
    。查被告前因違反肅清煙毒條例案件，經臺灣臺中地方法院
    以81年度訴字第2944號判決判處有期徒刑3 年2 月，嗣經臺
    灣高等法院臺中分院以82年度上訴字第453 號判決上訴駁回
    確定，於91年12月26日縮短刑期假釋出監並付保護管束，甫
    於93年9 月30日保護管束期滿，假釋未經撤銷而視為執行完
    畢，有前開臺灣高等法院被告前案紀錄表在卷足徵，其於有
    期徒刑執行完畢5 年內故意再犯本案有期徒刑以上之罪，依
    刑法第47條第1 項規定成立累犯，並應加重其刑。爰審酌被
    告前已有因施用第一級毒品經法院判處罪刑之前科紀錄，竟
    仍不思尋求正當之身心發展，再次施用足以導致精神障礙、
    性格異常，甚至造成生命危險之海洛因，戕害一己之身心健
    康，對社會治安可能之危害程度非微，惟其於犯後尚知坦認
    犯行等一切情狀，量處如主文所示之刑，以資懲儆。
據上論斷，應依刑事訴訟法第273 條之1 第1 項、第299 條第1
項前段，毒品危害防制條例第10條第1 項，刑法第11條前段、第
47條第1 項，判決如主文。
本案經檢察官陳豐年到庭執行職務。
中    華    民    國    98    年    7     月    17    日
                  刑事第十八庭  法  官  張 兆 光
上列正本證明與原本無異。
如不服本判決，應於判決送達後10日內敘明上訴理由，向本院提
出上訴狀 (應附繕本) ，上訴於臺灣高等法院。其未敘述上訴理
由者，應於上訴期間屆滿後20日內向本院補提理由書「切勿逕送
上級法院」。
                                書記官  曹 秋 冬
中    華    民    國    98    年    7     月    17    日
附錄本案論罪科刑法條：
毒品危害防制條例第10條第1 項
施用第一級毒品者，處6 月以上5 年以下有期徒刑。


司法院資訊處製作；財團法人民間司法改革基金會備份。
